【裁判字號】    95,簡上,5
【裁判日期】    950803
【裁判案由】    傷害
【裁判全文】
臺灣澎湖地方法院刑事判決               95年度簡上字第5號
上  訴  人  臺灣澎湖地方法院檢察署檢察官
被      告    丙○○
上列上訴人因被告涉犯傷害案件，不服本院馬公簡易庭95年度馬
簡字第20號第一審判決（聲請簡易判決處刑書案號：94年度偵字
第648號），提起上訴，本院合議庭為第二審判決如下：
    主     文
上訴駁回。
    事     實
一、丙○○於民國94年 11月11日凌晨1時許，在澎湖縣馬公市○○路33號「強棒卡拉OK」店內，因債務問題與丁○○發生口
    角，詎丙○○竟基於傷害人之故意，先持玻璃酒杯砸打丁○○之頭部，俟丁○○起身後，復以腳踹丁○○之左腰，甲○○因見丁○○遭受攻擊，遂向前壓制丙○○，丙○○竟亦基
    於傷害之故意，以腳踢甲○○，使丁○○因而受有右頭皮挫
    裂傷4X0.2X0.2公分、左胸挫傷及左側第8肋骨骨折之傷害，
    甲○○則受有左眼外眼挫瘀傷、左膝擦傷2處各0.1X2公分、
    1X1公分、右膝受有瘀傷2X1公分、擦傷1X1公分之傷害。嗣
    經李玉霞報警處理，方為警當場查獲。
二、案經告訴人丁○○、甲○○訴由澎湖縣警察局馬公分局報請
    臺灣澎湖地方法院檢察署檢察官聲請簡易判決處刑。
    理      由
一、訊據被告丙○○固坦承有拿玻璃杯砸丁○○，並且有動手毆
    打丁○○及甲○○之行為，惟辯稱：當天是丁○○叫甲○○
    打我，還拿酒杯砸我頭部，我被他們打倒在地上，我們雙方
    是互毆云云。經查，當天被告因與告訴人丁○○間之債務問
    題發生口角，被告拿酒杯砸向丁○○，才引爆本件肢體衝突
    等情，為被告所不爭執，核與告訴人丁○○、甲○○、證人
    李玉霞於偵查中所述相符，堪信為實。而之後被告即以腳踢
    丁○○、甲○○，造成該兩人受有如事實蘭所載之傷害，亦
    據告訴人丁○○、甲○○於警訊、偵查時指述明確，並有行
    政院衛生署澎湖醫院於94年11月11日以澎醫傷診字第92、93
    號出具之丁○○、甲○○驗傷診斷書、刑案現場圖、現場照
    片等附警卷可佐。被告雖以前揭情詞置辯，然觀之被告所提
    出之驗傷診斷書，被告除左眉外側、左膝受有傷害外，於身
    體其他部位並未發現受有傷害，此有行政院衛生署澎湖醫院
    94年11月11日以澎醫傷診字第094號出具之丙○○驗傷診斷
    書在卷可參，若被告確係遭告訴人二人打到在地，何以告訴
    人二人所受傷勢反較被告更為嚴重？此顯然不合常理。另訊
    據證人李玉霞於警詢、偵訊中證稱：當天丁○○與告訴人講
    話，後來告訴人就拿起玻璃杯子打丁○○的頭部，甲○○過
    去要拉開告訴人，我沒有看到甲○○、丁○○有打告訴人等
    語，被告所舉證人乙○○亦到庭證稱伊當時並未目睹甲○○
    打被告等語，則被告前開所辯顯難認與事實相符。況縱認被
    告係與告訴人丁○○、甲○○等人互毆，被告既有出手毆打
    告訴人等之行為，即應負傷害罪之罪責，不因其亦遭受他方
    毆打即解免罪責。本案事證明確，被告犯行堪以認定。
二、按行為後法律有變更者，適用行為時之法律，但行為後之法
    律有利於行為人者，適用最有利於行為人之法律，刑法第2
    條第1項定有明文。本件被告為傷害犯行時之刑法第41條第1
    項前段規定：「犯最重本刑為5年以下有期徒刑以下之刑之
    罪，而受6個月以下有期徒刑或拘役之宣告，因身體、教育
    、職業、家庭之關係或其他正當事由，執行顯有困難者，得
    以1元以上3元以下折算1日，易科罰金」，且依95年7月1日
    修正施行前之罰金罰鍰提高標準條例第2條規定，折算標準
    就其原定數額提高為100倍折算1日，亦即，被告2人行為時
    之易科罰金折算標準，係以銀元100元以上300元以下折算1
    日，經折算為新臺幣後，應以新臺幣300元以上900元以下折
    算為1日。而被告行為後之95年7月1日修正施行之刑法第41
    條第1項前段則規定：「犯最重本刑為5年以下有期徒刑以下
    之刑之罪，而受6個月以下有期徒刑或拘役之宣告者，得以
    新臺幣1千元、2千元或3千元折算1日，易科罰金」，罰金罰
    鍰提高標準條例第2條規定亦經刪除，比較修正前後之易科
    罰金折算標準，以95年7月1日修正施行前之規定較有利於被
    告，則應依刑法第2條第1項前段，適用修正前刑法第41條第
    1項前段規定，定其折算標準。核被告丙○○所為，係犯刑
    法第277條第1項之傷害罪，其分別傷害告訴人丁○○、甲○○之行為，犯意個別、行為互殊，應分論併罰。原審因予審
    酌被告一切犯罪情狀，適用刑法第277條第1項規定，分別予
    以量處拘役50日及30日，並定應執行刑為拘役70日，且依修
    正前刑法41條第1項前段之規定諭知易科罰金之折算標準為
    每日新台幣九百元，經核認事用法均無不合，上訴意旨指稱
    原審量刑過輕，應認無理由，予以駁回。
據上論斷，應依刑事訴訟法第455條之1第1項、第3項、第368條
，判決如主文。
本案經檢察官戊○○到庭執行職務。
中    華    民    國    95    年    8     月    3    日
                  刑事庭  審判長法  官  管安露
                                法  官  李宛玲
                                法  官  陳順輝
以上正本證明與原本無異。
本判決不得上訴。
中    華    民    國    95    年    8     月    4     日
                                書記官  楊依靚


司法院資訊處製作；財團法人民間司法改革基金會備份。
